# 求助陈老师！为取得资质，非同一控制下收购企业后，注销该子公司，会计处理

提问人：qly1 时间：2019-12-10 11:23:03
陈老师，你好！ 2019 年 2 月A公司收购非同一控制下企业B 公司（100%股权），目的是要 B公司的水利水电工程施工总承包资质，未进行评估，支付收购 100 万元。B 公司原本单家报表上没有将这个资质入账，且 B 公司的原股东在股权交易之前将 B 公司的资产和负债都剥离了，于是交易日B 公司没有业务，相当于一个壳公司，报表数字均为零，未实际出资。 2019年 5 月，A 公司将B 公司该项资质转移到 A公司后， 2019 年 6 月注销了 B 公司。
个人理解：
A 公司单体，在 2019 年 2 月收购时确认 100 万元长期股权投资， 2019年 6 月注销时将长期股权投资转到投资收益-100 万元；
合并层次，由于不构成业务的收购。 2019 年 2 月合并时借：“无形资产-特许权资质”100万元，贷：长股投 100 万元； 2019 年 6 月合并时借：“无形资产-特许权资质”100 万元，贷：投资收益 100 万元；如果摊销该资质，那么该无形资产摊销开始时间为A 取得资质的时间，即 2019 年 5 月，还是收购日 2019 年 2 月？谢谢！

回答人：chenyiwei
该子公司除该资质以外无其他资产和负债，不构成业务。不属于企业合并。
1 、母公司个别报表层面：在将该资质转移到母公司时：借：无形资产——特许资质 100 ，贷：长期股权投资 100 。
2 、合并报表层面：购买日确认 “无形资产——特许资质”100. 后续该资质在合并范围内母子公司之间的转移以及子公司的注销对合并报表无影响。